【裁判字號】    97,交簡上,19
【裁判日期】    970822
【裁判案由】    過失傷害
【裁判全文】
臺灣板橋地方法院刑事判決            97年度交簡上字第19號
公  訴  人  臺灣板橋地方法院檢察署檢察官
上  訴  人
即  被  告  甲○○
上列上訴人即被告因過失傷害案件，不服本院96年度交簡字第
1141號，中華民國96年11月30日第一審簡易判決（聲請簡易處刑
案號：臺灣板橋地方法院檢察署96年度偵字第5851號），提起上
訴，本院管轄之第二審合議庭判決如下：
    主  文
上訴駁回。
甲○○緩刑貳年。
   事  實 及 理  由
一、本案經本院審理結果，認第一審判決以上訴人即被告甲○○
    所為係犯刑法第284 條第2 項前段之業務過失傷害罪，判處
    有期徒刑三月，如易科罰金，以新臺幣一千元折算一日，減
    為有期徒刑一月又十五日，如易科罰金，以新臺幣一千元折
    算一日，其認事用法均無違誤，量刑亦屬適當，應予維持，
    並引用如附件所示第一審刑事簡易判決書所記載之事實、證
    據及理由。
二、上訴人即被告上訴意旨對於被訴事實為有罪之陳述，僅以其
    已與被害人達成和解、賠償損失，原審未及審酌於此，爰請
    求從輕量刑，並給予緩刑宣告等語。
三、按被告既為有罪之陳述，是原審以被告犯罪事實明確，依刑
    事訴訟法第449 條第1 項前段、第3 項、第454 條第2 項，
    刑法第284 條第2 項、第62條前段、第41條第1 項前段，刑
    法施行法第1 條之1 ，中華民國九十六年罪犯減刑條例第2
    條第1 項第3 款、第9 條規定，並審酌被害人所受傷勢非輕
    ，惟被害人亦駕駛態度輕忽，對於車禍發生之過失程度不小
    ，暨被告之素行、犯罪之動機、所生危害等一切情狀，而判
    處被告有期徒刑三月，減為有期徒刑一月又十五日，並均諭
    知易科罰金之折算標準，其認事用法並無違誤，量刑均屬妥
    適。上訴人即被告上訴意旨雖另認原審量刑過重，請求從輕
    量刑，然查：刑罰之量定，固屬法院自由裁量之職權行使，
    但仍應審酌刑法第57條所列各款事由及一切情狀，為酌量輕
    重之標準，並非漫無限制，在同一犯罪事實與情節，如別無
    其他加重或減輕之原因，下級審法院量定之刑，亦無過重或
    失輕之不當情形，則上級審法院對下級審法院之職權行使，
    原則上應予尊重。本件原審判決業已考量上開各項情狀，量
    刑並無失當之處，被告上訴意旨認原審量刑過重部分，尚無
    理由，應予駁回。惟被告前未曾受其他有期徒刑以上刑之宣
    告，有臺灣高等法院被告前案紀錄表在卷為憑，其因一時失
    慮，觸犯刑章，事後已坦承犯行，深具悔意，且已與告訴人
    乙○○達成和解，賠償損失，有本院刑事案件電話記錄查詢
    表二份在卷可按，本院認被告經此偵審教訓，當知警惕，信
    無再犯之虞，應以暫不執行其刑為適當，爰併依刑法第74條
    第1 項第1 款之規定，予以宣告緩刑二年，以勵自新。
據上論斷，應依刑事訴訟法第455 條之1 第1 項、第3 項、第
368 條、第373 條、第364 條，刑法第74條第1 項第1 款，判決
如主文。
本案經檢察官吳宗光到庭執行職務。
中    華    民    國    97    年    8     月    22    日
                    交通法庭  審判長法  官 李幼妃
                                    法  官 鄭燕璘
                                    法  官 張紹省
以上正本證明與原本無異。
本件不得上訴。
                                    書記官 周雅玲
中    華    民    國    97    年    8     月    26    日
附錄本案論罪科刑法條全文：
中華民國刑法第284條第2項
從事業務之人，因業務上之過失傷害人者，處一年以下有期徒刑
、拘役或一千元以下罰金，致重傷者，處三年以下有期徒刑、拘
役或二千元以下罰金。


司法院資訊處製作；財團法人民間司法改革基金會備份。
